# 盈余公积能否发放现金股利

提问人：dwttjbj 时间：2012-08-22 10:42:09
一经提取形成盈余公积后，在一般情况下不得用于向投资者分配利润或股利。原则上企业当年没有利润，不得分配股利，那是不是当年有利润，盈余公积就可以用来分配股利呢，有的说可以分，有的说不可以。我们是有限责任公司。求助啊，好纠结。

回答人：chenyiwei
不可以。《公司法》规定盈余公积的用途只有弥补亏损和转增资本，因此不能用于股利分配，否则将失去设立盈余公积制度的本意。
《公司法》在 1994 年 7 月 1 日生效以前，当时国家体改委《股份有限公司规范意见》第 75 条中曾经规定：“公司当年无利润时， 不得分配股利。但公司已用盈余公积金弥补亏损后，公司为维护其股票信誉，经股东会特别决议，可按不超过股票面值百分之六的比率用盈余公积金分配股利，但分配股利后公司法定盈余公积金不得低于注册资本的百分之二十五。”但该规定并未被纳入《公司法》中，《公司法》生效后即已废止。

提问人：szcpazjz 时间：2012-08-23 20:01:16
是不是可以采取先转增资本再减资呢？

回答人：chenyiwei
基本不可行。一是成本高、时间长，操作麻烦；二是减资金额将转入资本公积而不是未分配利润，同样不能达到用于分配股利的目的。

提问人：dwttjbj 时间：2012-08-24 10:44:14
回复 chenyiwei 的帖子
原则上企业当年没有利润，不得分配股利，如为了维护企业信誉，用盈余公积分配股利，必须符合下列条件：
(1)用盈余公积弥补亏损后，该项公积金仍有结余。 (2)用盈余公积分配股利时，股利率不能太高，不得超过股票面值的6%。 (3)分配股利后，法定盈余公积金不得低于注册资本的25%。 公司是持续盈利的，盈余公积也是利润的一部分嘛，会计事务所说可以分的

回答人：chenyiwei
如我在前面 5 楼提到，该规定仅曾经出现于《股份有限公司规范意见》中，未被纳入《公司法》，目前已经废止。因此不能以该规定作为以盈余公积分配股利的依据。